【裁判字號】    97,訴,1166
【裁判日期】    971219
【裁判案由】    違反毒品危害防制條例
【裁判全文】
臺灣新竹地方法院刑事判決              97年度訴字第1166號
公  訴  人  臺灣新竹地方法院檢察署檢察官
被      告  甲○○
指定辯護人  本院公設辯護人乙○○
上列被告因違反毒品危害防制條例案件，檢察官提起公訴（97年
度毒偵字第1356、1852號）後，聲請改依協商程序而為判決，本
院判決如下：
    主  文
甲○○施用第一級毒品，累犯，處有期徒刑玖月，扣案之第一級
毒品海洛因拾貳包（合計驗餘淨重壹點肆柒公克）沒收銷燬，空
包裝袋拾貳個沒收；又施用第二級毒品，累犯，處有期徒刑肆月
；又施用第二級毒品，累犯，處有期徒刑肆月，扣案之第二級毒
品安非他命貳拾肆包（合計驗餘淨重陸點肆參玖公克）沒收銷燬
，空包裝袋貳拾肆個沒收。應執行有期徒刑壹年貳月，扣案之第
一級毒品海洛因拾貳包（合計驗餘淨重壹點肆柒公克）、第二級
毒品安非他命貳拾肆包（合計驗餘淨重陸點肆參玖公克）沒收銷
燬，空包裝袋參拾陸個沒收。
    事實及理由
一、犯罪事實：
（一）甲○○曾於民國88年間，因贓物案件，經本院以88年度易
      字第582 號判決判處有期徒刑6 月；又於89年間，因竊盜
      案件，經本院以89年度易字第305 號判決判處有期徒刑8
      月，上開2 罪經定應執行刑為有期徒刑1 年，於90年12月
      23日因縮刑期滿執行完畢。再於94年間，因違反毒品危害
      防制條例之施用第一、二級毒品案件，經本院以94年度訴
      字第312 號判決分別判處有期徒刑1 年1 月、10月，並定
      應執行刑為有期徒刑1 年10月，嗣經本院裁定減刑並定應
      執行刑為有期徒刑11月。另於96年間，再因違反毒品危害
      防制條例之施用第一、二級毒品案件，經本院以96年度訴
      字第334 號判決判處有期徒刑8 月、3 月，並定應執行刑
      為有期徒刑10月，嗣經裁定減刑並定應執行刑為有徒刑5
      月。又於96年間因違反槍砲彈藥刀械管制條例案件，經臺
      灣桃園地方法院以96年度簡字第86號判決判處有期徒刑5
      月，嗣經裁定減刑為有期徒刑為2 月又15日。上開案件接
      續執行，於97年5 月22日縮刑期滿執行完畢。
（二）又其前於88年間因違反毒品危害防制條例之施用第二級毒
      品案件，先後經本院以88年度毒聲字第1721號、89年度毒
      聲字第604 號裁定觀察、勒戒後，均認無繼續施用毒品傾
      向，分別於88年11月25日、90年2 月21日觀察勒戒完畢，
      由臺灣新竹地方法院檢察署檢察官分別以88年度偵緝字第
      486 號、90年度毒偵緝字第30號為不起訴處分確定。詎仍
      不知悔改，分別基於施用第一級毒品海洛因、第二級毒品
      安非他命之犯意，先後於下列時、地施用第一、二級毒品
      ：
      (1)97年7 月10日下午某時，在新竹縣新豐鄉後湖村13鄰11
        股47之2 號住處房間內，以將第二級毒品安非他命溶在
        水中，再塗抹在香菸上點火吸取之方式施用第二級毒品
        安非命1 次。
      (2)97年9 月18日上午10時許，在上開處所，以上開方式施
        用第二級毒品安非他命1 次。
      (3)97年9 月18日上午11時許，在上開處所，以將第一級毒
        品海洛因摻在香菸內再點火吸取之方式，施用第一級毒
        品海洛因1 次。
      嗣先後於(1)97年7 月10日下午5 時50分許，經警持本院核
      發之搜索票前往其上開住處搜索，並於翌日上午11時34分
      許採集尿液後送驗呈甲基安非他命陽性反應。(2)97年9 月
      18日下午3 時35分許，經警持本院核發之搜索票前往其上
      開住處搜索，扣得第一級毒品海洛因12包（合計驗餘淨重
      1.47公克）及第二級毒品安非他命24 包 （合計驗餘淨重
      6.439 公克），並於翌日上午11時許採集尿液後送驗呈安
      非他命、甲基安非他命及嗎啡（海洛因之代謝物）陽性反
      應，始悉上情。
二、證據：
（一）被告甲○○於警詢、檢察官訊問及本院訊問中之自白。
（二）卷附新竹縣政府警察局毒品犯罪嫌疑人尿液採驗作業管制
      紀錄、詮昕科技股份有限公司（下稱詮昕公司）97年7 月
      22日濫用藥物尿液檢驗報告、本院97年度聲搜字第553 號
      搜索票影本、新竹縣政府警察局竹北分局搜索扣押筆錄暨
      扣押目錄表、竹北分局毒品犯罪嫌疑人尿液採驗作業管制
      紀錄、詮昕公司97年10月9 日濫用藥物尿液檢驗報告、憲
      兵司令部刑事鑑識中心97年10月28日憲直刑鑑字第097000
      1623號鑑定書、法務部調查局濫用藥物實驗室97年11月3
      日調科壹字第09723041100 號鑑定書各1 份、相片60張。
（三）扣案第一級毒品海洛因12包（合計驗餘淨重1.47公克）及
      第二級毒品安非他命24包（合計驗餘淨重6.439 公克）。
三、本件經檢察官與被告於審判外達成協商之合意且被告已認罪
    ，其合意內容為：被告願受科刑範圍為施用第一級毒品部分
    有期徒刑9 月，2 次施用第二級毒品部分各為有期徒刑4 月
    ，並定應執行刑為有期徒刑1 年2 月之宣告，扣案之第一級
    毒品海洛因12包及第二級毒品安非他命24包沒收銷燬之。經
    查，上開協商合意並無刑事訴訟法第455 條之4 第1 項所列
    情形之一，檢察官聲請改依協商程序而為判決，本院爰不經
    言詞辯論，於協商合意範圍內為協商判決，合予敘明。
四、應適用之法條：刑事訴訟法第455條之4第2項、第455條之8
    ，毒品危害防制條例第10條第1、2項。
五、本判決除有刑事訴訟法第455 條之4 第1 項第1 款、第2 款
    、第4款 、第6 款、第7 款所定情形之一，或違反同條第2
    項規定者外，檢察官與被告均不得上訴。
六、如有前項得上訴之情形，得自收受判決送達之日起10日內，
    向本院提出上訴書狀，上訴於第二審法院。
中    華    民    國    97    年    12    月    19    日
                  刑事第三庭法  官  賴淑敏
以上正本證明與原本無異。
中    華    民    國    97    年    12    月    19    日
                            書記官  劉亭筠
附錄法條：
毒品危害防制條例第10條
施用第一級毒品者，處 6 月以上 5 年以下有期徒刑。
施用第二級毒品者，處 3 年以下有期徒刑。


司法院資訊處製作；財團法人民間司法改革基金會備份。
